【裁判字號】    94,訴,1748
【裁判日期】    950526
【裁判案由】    毒品危害防制條例
【裁判全文】
臺灣臺北地方法院刑事判決              94年度訴字第1748號
公  訴  人  臺灣臺北地方法院檢察署檢察官
被      告  甲○○
上列被告因違反毒品危害防制條例案件，經檢察官提起公訴（九
十四年度毒偵字第三三○四號），及移送併辦（臺灣板橋地方法
院檢察署九十五年度毒偵字第一四九五號、臺灣臺北地方法院檢
察署九十五年度毒偵字第八一○號），因被告於本院準備程序中
就被訴事實為有罪之陳述，經本院合議庭裁定進行簡式審判程序
，判決如下：
    主  文
甲○○連續施用第一級毒品，累犯，處有期徒刑壹年肆月；又連
續施用第二級毒品，累犯，處有期徒刑陸月。應執行有期徒刑壹
年捌月。
    事  實
一、甲○○前因重利案件，經本院於民國九十三年二月二十七日
    以九十二年度訴字第二一七○號判決有期徒刑四月確定，嗣
    於九十三年四月三十日易科罰金執行完畢。又因施用毒品案
    件，經本院裁定送勒戒處所為觀察、勒戒後，認無繼續施用
    毒品之傾向，而於九十四年九月十四日執行完畢出所，復經
    臺灣臺北地方法院檢察署檢察官於九十四年九月二十一日以
    九十四年度毒偵字第八八九號、第二三○五號為不起訴處分
    確定。詎其仍不知悔改，復分別基於施用第一級毒品及第二
    級毒品之概括犯意，連續自九十四年十月二十日下午某時，
    至九十五年二月八日晚上某時，在臺北市○○路三五之二號
    住處，以捲煙吸食之方式，施用第一級毒品海洛因多次，另
    以將安非他命置於玻璃球內點火燒烤，使之產生煙霧後吸食
    之方式，施用第二級毒品安非他命多次，並先後於九十四年
    十月二十日二十一時二十分許、九十五年一月二十五日十七
    時三十分許、九十五年二月九日二時五十分許，分別在臺北
    市○○路○段一○一巷七號二樓、臺北市○○街二號二樓、
    臺北縣中和市○○路○段一八一巷口為警查獲。
二、案經臺北市政府警察局文山第二分局報請臺灣臺北地方法院
    檢察署檢察官偵查起訴，臺北市政府警察局文山第二分局報
    請臺灣臺北地方法院檢察署檢察官、臺北市政府警察局松山
    分局報請臺灣板橋地方法院檢察署檢察官移送併辦。
    理      由
一、訊據被告甲○○對於在前揭時地有連續施用海洛因、安非他
    命之犯行於本院審理時坦承不諱；雖其於本院九十五年五月
    十二日審理庭時，供稱伊係將安非他命、海洛因置於玻璃球
    內一起施用云云，惟查，被告曾於本院九十五年二月二十一
    日審理時，供稱海洛因係以抽煙方式施用，而安非他命係以
    置放於玻璃球內燒烤使之產生煙霧後吸食之方式施用，此見
    該日審判筆錄即明（見本院卷第七七頁、第七八頁），是二
    種毒品之施用方式顯有不同，可知被告係分別施用海洛因、
    安非他命，非如其嗣後所稱係同時間一起施用二種毒品。又
    被告於九十四年十月二十一日為警查獲時所採集之尿液，經
    送臺灣檢驗科技股份有限公司以酵素免疫分析法初步檢驗，
    復依氣相層析質譜議法確認檢驗結果，確呈安非他命類、鴉
    片類嗎啡陽性反應，有該公司於九十四年十一月四日出具之
    濫用藥物尿液檢驗報告、臺北市政府警察局偵辦毒品案件尿
    液檢體委驗單各一紙在卷可稽（見臺灣臺北地方法院檢察署
    九十四年度毒偵字第三三○四號卷第一二五頁、第一二七頁
    ）；另其於九十五年一月二十五日為警採集之尿液，經送請
    臺灣檢驗科技股份有限公司以前開相同方法為初步及確認檢
    驗後，檢驗結果呈安非他命陽性反應，復有該公司於九十五
    年二月二十二日所出具之濫用藥物尿液檢驗報告、臺北市政
    府警察局偵辦毒品案件尿液檢體委驗單各一紙附卷可證（見
    臺灣臺北地方法院檢察署九十五年度毒偵字第八一○號卷第
    七頁、第九頁）；再其於九十五年二月九日為警採集之尿液
    ，經送臺灣檢驗科技股份有限公司以上開相同方法檢驗後，
    結果呈鴉片類陽性反應，此亦有該公司於九十五年三月二十
    三日所出具之濫用藥物尿液檢驗報告、臺北市政府警察局偵
    辦毒品案件尿液檢體委驗單各一紙在卷可稽（見本院卷第一
    二二頁、第一二三頁）。又被告前因施用毒品案件，經本院
    裁定送勒戒處所為觀察、勒戒後，認無繼續施用毒品之傾向
    ，而於九十四年九月十四日執行完畢出所，復經臺灣臺北地
    方法院檢察署檢察官於九十四年九月二十一日以九十四年度
    毒偵字第八八九號、第二三○五號為不起訴處分確定等情，
    有臺灣高等法院被告前案紀錄表、不起訴處分書等件附卷可
    證（見本院卷第三頁至第九頁、臺灣臺北地方法院檢察署九
    十四年度毒偵字第三三○四號卷第一二八頁）。綜上，足徵
    被告所為任意性自白核與事實相符，應堪採信，本件事證明
    確，被告犯行堪以認定。
二、按施用海洛因、安非他命等毒品後會影響記憶能力及自主神
    經系統，判斷力及意志力亦均受限制，甚至引起精神錯亂，
    抑制呼吸，並具有成癮性、濫用性，戒解不易，嚴重戕害人
    之身心健康，危害社會，故依據毒品危害防制條例第二條第
    二項第一款、第二款分別列為第一級毒品及第二級毒品，不
    得非法施用、持有。故核被告所為，係犯毒品危害防制條例
    第十條第一項之施用第一級毒品海洛因罪、同條第二項之施
    用第二級毒品安非他命罪。其施用第一級毒品海洛因、第二
    級毒品安非他命行為前所持有之第一級毒品海洛因、第二級
    毒品安非他命，既均意在供己施用，其持有之低度行為應為
    施用之高度行為吸收，均不另論罪。被告先後多次施用第一
    級毒品海洛因、第二級毒品安非他命之犯行，時間緊接，觸
    犯構成要件相同之罪名，顯係基於概括犯意反覆為之，均應
    依連續犯規定分別論以一罪，並依法加重其刑。其所犯上開
    二罪，犯意各別，行為互殊，應予分論併罰。又查被告前因
    重利案件，經本院於九十三年二月二十七日以九十二年度訴
    字第二一七○號判決有期徒刑四月確定，嗣於九十三年四月
    三十日易科罰金執行完畢，此有臺灣高等法院被告前案紀錄
    表在卷足憑，其於五年內再犯本件有期徒刑以上之罪，係屬
    累犯，均應依刑法第四十七條規定遞加重其刑。又公訴人雖
    僅就被告於九十四年十月二十一日一時二十分許採尿時回溯
    二十六小時及九十六小時內之某時施用毒品之犯行提起公訴
    ，惟被告於犯罪事實欄內其餘施用毒品之犯行，與公訴人已
    起訴之部分，分別具有連續犯之裁判上一罪關係，為起訴效
    力之所及；且被告於九十五年一月二十五日為警採尿時回溯
    九十六小時內某時施用安非他命之犯行、於九十五年二月九
    日為警採尿時回溯二十六小時內某時施用海洛因之犯行，分
    別經臺灣臺北地方法院檢察署檢察官以九十五年度毒偵字第
    八一○號、臺灣板橋地方法院檢察署檢察官以九十五年度毒
    偵字第一四九五號移送本院併辦，並經公訴人當庭追加補充
    犯罪事實，是犯罪事實欄內其餘施用毒品之犯行，本院自應
    併予審理。爰審酌被告正值青壯年，不思上進，且前已因施
    用毒品案件，經觀察、勒戒，卻未能把握自新機會徹底戒除
    施用毒品之惡習，仍再施用足以導致人體機能發生依賴性、
    成癮性及抗藥性等障礙之第一級毒品海洛因及第二級毒品安
    非他命，戕害自身健康，漠視法令禁制，惟其尚能坦承部分
    犯行，兼衡其犯罪動機、手段、施用毒品之次數等一切情狀
    ，分別量處如主文所示之刑，並定其應執行之刑，以資懲儆
    。
據上論斷，應依刑事訴訟法第二百七十三條之一第一項、第二百
九十九條第一項前段，毒品危害防制條例第十條第一項、第二項
，刑法第十一條前段、第五十六條、第四十七條、第五十一條第
五款，判決如主文。
本案經檢察官詹喬偉到庭執行職務。
中   華   民   國   九十五   年    五   月   二十六   日
                      臺灣臺北地方法院刑事第一庭
                            法  官  劉素如
以上正本證明與原本無異。
如不服本判決，應於判決送達後10日內向本院提出上訴狀 (應抄
附繕本)。
                            書記官  洪嘉祥
中   華   民   國   九十五   年    五   月   二十六   日


司法院資訊處製作；財團法人民間司法改革基金會備份。
